## Brayan Giovanny Castillo

Desarrollador Web Full Stack

## **Contacto**

#### Teléfono celular:

+57 301 4546638

## Correo electrónico:

Brayan26cd@gmail.com

## Residencia

Chía - Cundinamarca

### LinkedIn:

www.linkedin.com/in/Brayan-Giovanny-Castillo-Diaz

#### Nacionalidad:

Colombiana

## Skills

## Lenguajes de programación:

JavaScript y Java.

### **Desarrollo Web:**

ReactJs, HTML5, CSS3, Flexbox, Css Grid, SASS, JSON, APIs, UX/UI, Figma.

## Estructuras/sistemas:

Visual Studio, Git, GitHub, AWS, Postman, Scrum, MySql.

## **Perfil personal**

Desarrollador web con experiencia en programación y diseño de paginas web, Tech Developer y estudiante de Front end specialist en Digital House, amplio conocimiento en lenguajes de programación como JavaScript, buen manejo de maquetación con Html y Css, diseño web y base de datos, conocimientos en nube con Aws y herramientas de versionado como Git/Git Hub, experiencia trabajando con metodologías agiles Scrum, especializado en tecnologías framework como ReactJs, apasionado del mundo IT y del aprendizaje autónomo.

## Formación Académica

## Front End Specialist

Digital House Feb 2022 - Actualidad

## **Certified Tech Developer**

Digital House Feb 2021 - Dic 2021

# Curso Tecnológico desarrollo Java - C++

Toberin Dic 2016 - Feb 2018

# Curso Tecnológico electrónica Industrial

Toberin Dic 2016 - Feb 2018

#### **Idiomas**

Ingles - Intermedio

## **Experiencia Profesional**

## **Front End Developer**

Digital Booking - Proyecto academico Oct 2021 - Dic 2021

- Diseñar y desarrollar interfaces utilizando HTML, CSS, React y JavaScript.
- Adaptar las páginas a los distintos dispositivos (smartphone, tablet y desktop).
- Utilización de CSS para la creación de estilos. Manejo de grillas y posiciones, usando Flex y Grid.
- Reproducir los mockups provistos.
- Validar los campos de entradas de datos
- Consumir APIs para la integración del front end con el back end que manipula los códigos de respuesta del servidor

#### **Experiencia Laboral**

## **Community Manager**

Minuto de Dios radio Ene 2020 - Dic de 2020

- Manejar y administrar todas las Redes sociales de la misma.
- Crear y ajustar todo tipo de artes y producciones audio - visuales.
- Investigar contenido para ajustar a las nuevas tendencias.

## **Web Master**

Minuto de Dios radio Mar 2019 - Dic 2019

- Actualizar la pagina web respecto a eventos, noticias y artículos.
- Crear nuevas funciones siguiendo las necesidades del cliente.
- Administrar Podcast en todas las plataformas disponibles.

## **Auxiliar de Sistemas**

Mentius SAS Ago 2018 - Ene 2019

• Soporte de piso Call center